# **Bram ten Cate**

Software Developer

### Profiel

Mijn naam is Bram, een rustige, doelgerichte developer met ruime ervaring binnen het ontwikkelen van software. Ik ben perfectionistisch en vind presteren daarom ook belangrijk. Kwaliteit staat hoog in het vaandel. Zelfontwikkeling vind ik erg belangrijk en wil me graag altijd door blijven ontwikkelen met nieuwe tools. Hierbij ga ik geen uitdaging uit de weg. Daarnaast ben ik makkelijk in het omgaan en hou wel van wat droge humor.

# Werkervaring

# Software Developer, APRO Software Solutions, Bunschoten-Spakenburg

mei 2013 - Heden

Bij APRO werkte ik aan een client en web/cloud applicatie die zoveel mogelijk factuur betalingen probeert te automatiseren. Hiervoor heb ik onder andere een systeem ontwikkelt dat XML facturen kan herkennen en automatisch kan verwerken. Daarnaast werkte ik met tools en talen zoals, JAVA, Delphi, SOAP, SQL, Linux, en databases.

## Stages

## 3D Artist, Codeglue, Rotterdam

juni 2010 - september 2010

3D modellen maken voor Playstation Home van Sony.

## IT Professional, Veco Precision, Eerbeek

april 2007 - september 2007

Verantwoordelijk voor het onderhoud van systemen, het updaten van software en een klein stukje automatisering van processen.

#### IT manager, Office Innovation, Surhuisterveen

januari 2006 - juli 2006

Verantwoordelijk voor de systemen en netwerk. Het beschrijven van IT processen, uitvoering en stroomlijning hiervan.

#### IT Professional, Bronkhorst High-Tech, Ruurlo

september 2004 - februari 2005

Verantwoordelijk voor het voorbereiden van nieuwe werkstations voor medewerkers.

# Opleiding

Bachelor of Art & Technology, Game Design & Development, HKU (Hogeschool voor de Kunsten Utrecht), Hilversum

september 2007 - mei 2012

Specialisatie: 3D Art

#### Level 4, Systeem & Netwerk Administrator, Aventus, Deventer

september 2003 - mei 2007

#### Personalia

Pinksterbloemweg 78, Almere, 1338 MB, Nederland, 06-

46353236

agj.tencate@gmail.com

Geboortedatum / Plaats

1986-11-07 Nijmegen

Nationaliteit

Nederlands

Rijbewijs

В

### Vaardigheden

Software Design

Webservices

GUI design

XML recognition

Java

Delphi

SOAP

PL/SQL

XML

Databases

Linux

Oracle

Git

ADF

# Talen

Nederlands

Engels

## MAVO, Staring College, Lochem

september 1999 - mei 2003

# Certificaten

## Java SE 8 Programmer I

januari 2019 – Heden Oracle

## ECDL (European Computer Driving Licence)

februari 2005 – Heden ECDL Foundation